最高法院刑事判決　　　　　　　　　　　　　　　九十三年度台上字第六三九七號
　　上　訴　人　甲○○
右上訴人因偽造文書等罪案件，不服台灣高等法院中華民國九十三年七月三十日第二
審判決（九十二年度上訴字第三六五三號，起訴案號：台灣台北地方法院檢察署八十
八年度偵字第一五九七二、二三七七一、二六六三四號），提起上訴，本院判決如左
：
    主  文
上訴駁回。
    理  由
一關於行使偽造私文書部分
按刑事訴訟法第三百七十七條規定，上訴於第三審法院，非以判決違背法令為理由，
不得為之。是提起第三審上訴，應以原判決違背法令為理由，係屬法定要件。如果上
訴理由狀並未依據卷內訴訟資料，具體指摘原判決不適用何種法則或如何適用不當，
或所指摘原判決違法情事，顯與法律規定得為第三審上訴理由之違法情形，不相適合
時，均應認其上訴為違背法律上之程式，予以駁回。本件上訴人甲○○就原判決關於
行使偽造私文書部分，上訴意旨略稱：原判決認上訴人係另行起意，基於行使偽造私
文書之概括犯意，盜蓋陳素珍、陳來春之印鑑章於「客戶資料變更申請書」，並於該
申請書上填寫不實之通信地址，冒以陳素珍、陳來春名義偽造該申請書並予行使部分
，並未說明憑以認定上訴人該部分犯罪，係上訴人為業務上文書登載不實及詐欺取財
行為（即原判決事實欄第一項所列之犯行）後另行起意而犯罪之證據，不無判決理由
不備之違法，又上訴人之所以更改陳素珍、陳來春之通信地址，其目的無非在掩飾違
法操作陳素珍、陳來春股票之行為，並使其後之違法操作行為更為順利，亦即上訴人
所為行使偽造私文書犯行，與原判決事實欄第一項所載之業務上文書登載不實及詐欺
取財犯行，有方法、結果之牽連關係，原判決認係另行起意為行使偽造私文書之犯行
，其認事用法亦屬不當等語。
惟查原判決認定上訴人有原判決事實欄第二項所載之行使偽造私文書犯行，因而撤銷
第一審判決，就該部分改判論處上訴人連續行使偽造私文書，足以生損害於他人，累
犯罪刑，已詳予明所依憑之證據及理由。並說明：依上訴人於第一、二審法院供認
：伊於為如原判決事實欄第一項所載之詐欺、行使業務上登載不實文書犯行後，因為
怕被發現而臨時起意變更被害人陳素珍、陳來春之通信地址，因而再為行使偽造私文
書犯行等語，足認上訴人係為掩飾詐欺取財等犯行而另行起意為行使偽造私文書犯罪
無訛，第一審判決認上訴人所犯行使偽造私文書部分與詐欺取財等犯罪部分，有方法
、結果之牽連關係，為裁判上一罪，自有未合等理由綦詳。上訴意旨徒憑己見，就上
揭原判決已論斷說明事項，重複為事實之爭辯，任指原判決認事用法不當，且有判決
不備理由之違法，自非適法之第三審上訴理由，該部分上訴違背法律上之程式，應予
駁回。
二詐欺取財部分
按刑事訴訟法第三百七十六條所列各罪之案件，經第二審判決者，不得上訴於第三審
法院，法有明文。本件關於原判決認上訴人所犯行使業務上登載不實文書罪與所犯詐
欺取財罪，有牽連犯關係，而依刑法第五十五條、第二百十六條、第二百十五條、第
三百三十九條第一項，從一重論處上訴人詐欺取財部分，核屬刑事訴訟法第三百七十
六條第四款之案件。依上開說明，既經第二審判決，自不得上訴於第三審法院，上訴
人就該部分竟復提起上訴，顯為法所不許，應併予駁回。
據上論結，應依刑事訴訟法第三百九十五條前段，判決如主文。
中　　　華　　　民　　　國　　九十三　　年　　 十二 　　月　　　二　　　日
                              最高法院刑事第十二庭
                                  審判長法官  陳　正　庸
                                        法官  賴　忠　星
                                        法官  王　居　財
                                        法官  張　清　埤
                                        法官  林　開　任
      右正本證明與原本無異
                                              書  記  官
中　　　華　　　民　　　國　　九十三　　年　　 十二 　　月　　 十三 　　日
                                                                        Ｅ
